【裁判字號】    97,消債清,92
【裁判日期】    980402
【裁判案由】    清算事件
【裁判全文】
臺灣板橋地方法院民事裁定            97年度消債清字第92號
聲  請  人
即  債務人  甲○○
上列當事人因消費者債務清理事件聲請清算，本院裁定如下：
    主  文
債務人甲○○自中華民國九十八年四月二日下午四時起開始清算
程序，並同時終止清算程序。
聲請程序費用新臺幣壹仟元由債務人負擔。
    理  由
一、按法院開始清算程序之裁定，應載明其年、月、日、時，並
    即時發生效力；債務人之財產不敷清償清算程序之費用時，
    法院應裁定開始清算程序，並同時終止清算程序，消費者債
    務清理條例第83條第1 項、第85條第1 項分別定有明文。
二、本件聲請人即債務人主張：其積欠債務額新臺幣4,394,414
    元，有不能清償債務之情事，於消費者債務清理條例實施後
    ，曾以書面向最大債權金融機構國泰世華商業銀行請求共同
    協商債務清償方案，惟因聲請人無法負擔任何還款條件，致
    協商不成立，而聲請人名下無不動產，僅有不足1 股之股票
    ，目前失業，且配偶亦無收入名下並無財產，聲請人復未經
    法院裁定開始更生程序或許可和解或宣告破產，爰向本院聲
    請清算等語。
三、經查：聲請人主張之上開事實，業據提出戶籍謄本、前置協
    商不成立通知書、債權人清冊、財政部臺北市國稅局96年度
    綜合所得稅各類所得資料清單、財產歸屬資料清單、勞工保
    險被保險人投保資料表、離職申請書等為證，且聲請人之配
    偶曹娟94年至96年並無任何財產所得，亦有財政部北區國稅
    局新莊稽徵所函送之綜合所得稅各類所得資料清單3 紙在卷
    可稽。此外，本件又查無聲請人有消費者債務清理條例第6
    條第3 項、第8 條或第82條第2 項所定駁回清算聲請之事由
    存在，則債務人聲請清算，應屬有據。次查，聲請人目前既
    失業中，又無其他財產，其財產顯不敷清償清算程序之費用
    ，爰依上開規定裁定開始本件清算程序，並同時終止清算程
    序。
四、又法院終止清算程序後，聲請人之債務並非當然免除，仍應
    由法院斟酌消費者債務清理條例有關免責之規定，例如本條
    例第133 條、第134 條、第135 條等，依職權認定是否裁定
    免責，故法院終止清算程序後，聲請人雖有免責之機會，惟
    其財產不敷清償清算程序之費用如係因上述條例所定不可免
    責之事由所致，法院即非當然為免責之裁定，聲請人就其所
    負債務仍應負清償之責，附此敘明。
中    華    民    國    98    年    4     月    2     日
                  民事第一庭法  官  高文淵
上為正本係照原本作成
開始清算程序之裁定不得抗告，如不服同時終止清算程序之裁定
，應於裁定送達後10日內，以書狀向本院提出抗告，並繳納抗告
費新臺幣1千元。
中    華    民    國    98    年    4     月    2     日
                            書記官  許慧貞


司法院資訊處製作；財團法人民間司法改革基金會備份。
